【裁判字號】    89,易,866
【裁判日期】    890714
【裁判案由】    贓物
【裁判全文】
台灣台中地方法院刑事判決                          八十九年度易字第八六六號
    公  訴  人  台灣台中地方法院檢察署檢察官
    被      告  甲○○
右列被告因贓物案件，經檢察官提起公訴（八十九年度偵字第三五四號），本院判決
如左：
    主      文
甲○○故買贓物，累犯，處有期徒刑柒月。
    事      實
一、甲○○有多次竊盜犯罪紀錄，素行不良，其最近一次因竊盜等案件，經台灣高等
    法院台中分院判處應執行有期徒刑二年，於民國八十八年三月八日執行完畢，仍
    不知悔改。復於八十八年七月二十六日，在台中縣霧峰鄉○道路旁，明知不詳姓
    名年籍之綽號「阿欽」者所兜售之懸掛車牌ＮＥ─０７７６號自用小客車，係來
    路不明之贓車（該車身之原車牌號碼係ＴＭ─４９１５，為乙○○所有，於八十
    八年七月二十四日上午十一時許，在台中縣大雅鄉○○路二五○巷三六號失竊）
    ，竟僅交付新台幣（下同）五千元，即向綽號「阿欽」者，故買得該贓車，供己
    駛用。嗣八十八年七月三十日二十三時許，甲○○駕駛該車，途經南投縣魚池鄉
    秀水巷時，為警查獲。
二、案經南投縣警察局集集分局報告台灣南投地方法院檢察署報請台灣高等法院台中
    分院檢察署核轉台灣台中地方法院檢察署檢察官偵查起訴。
    理      由
一、訊據被告甲○○雖坦承於右開時地，交付五千元予綽號「阿欽」者，買得懸掛Ｔ
    Ｍ─４９１５號車牌之自用小客車等事實，惟矢口否認知贓故買，辯稱：係以四
    十萬元購買，先交付五千元，約定翌日再交付尾款，並辦理過戶登記，惟綽號「
    阿欽」者未依約前來，其不知係贓車云云。經查：(一)上開自用小客車之車身係被
    害人乙○○所有，於八十八年七月二十四日上午十一時許，在台中縣大雅鄉○○
    路二五○巷三六號失竊等情，業據該被害人指訴明確，並有車輛竊盜、車牌失竊
    資料個別查詢報表一紙附卷可稽，是該車輛核屬贓物，要無疑義。(二)被告於警詢
    中，僅供承係以五千元購得該自用小客車；在偵查中，始辯稱係以三十六萬元購
    得；本院審理時，則改稱以四十萬元購入，其先後所稱之價金數額不一，顯有可
    疑。況上開車輛係ＳＡＮＹＡＮＧ廠牌，一九九四年出廠，且排氣量僅為一五九
    ○ＣＣ，有如上之查詢資料可憑，衡情車輛之價值應已不高，此徵諸被害人陳稱
    該車之市價約二十萬元等語自明，被告豈有以高於市價近一倍之價格，購入該車
    之理。是其所辯，顯係臨訟編造，不足採信，被告僅交付五千元即購得該車，殆
    可認定。(三)汽車均有來源證件及行車執照，在買賣車輛時，應注意索取來源證件
    及行車執照，加以核對其來源是否正當，此乃必備之程序及通常之經驗法則，被
    告為成年人，並自承有竊取車輛之前科，且知悉駕用車輛需持行車執照等語，則
    被告未向綽號「阿欽」者詳詢車輛來源或索取行車執照，貿然交付五千元，即取
    得該自用小客車，並駛用多日，復無法指出綽號「阿欽」者之確實年籍，以供調
    查，自難諉稱不知係贓車。(四)綜上所述，被告所辯，應為畏罪卸責之詞，尚無可
    採，其知贓故買之罪證已臻明確，犯行洵堪認定。
二、核被告所為，係犯刑法第三百四十九條第二項之故買贓物罪。查被告曾因竊盜等
    案件，經台灣高等法院台中分院判處應執行有期徒刑二年，於八十八年三月八日
    執行完畢，有台灣台中地方法院檢察署刑案資料查註紀錄表及台灣高等法院被告
    全國前案紀錄表各一紙附卷可按，其於五年內再犯本件有期徒刑以上之罪，為累
    犯，應依法加重其刑。爰審酌被告有多次犯罪前科之品性（參前揭各紀錄表）、
    犯罪之動機、目的、手段、所生危害及否認犯行之犯後態度等一切情狀，量處如
    主文所示之刑，以示懲儆。
三、據上論斷，應依刑事訴訟法第二百九十九條第一項前段，刑法第三百四十九條第
    二項、第四十七條，罰金罰鍰提高標準條例第一條前段，判決如主文。
中      華      民      國    八十九    年      七      月     十四    日
                                      法  官  張恩賜
右正本證明與原本無異。
如不服本判決，應於判決送達後十日內向本院提出上訴狀，上訴於臺灣高等法院臺中
分院( 須附繕本 )。
                                      書記官
中      華      民      國    八十九    年      七      月     十四     日
附錄論罪科刑之法條︰
刑法第三百四十九條第二項︰搬運寄藏故買贓物或為牙保者，處五年以下有期徒
刑、拘役或科或併科一千元以下罰金。


司法院資訊處製作；財團法人民間司法改革基金會備份。
